API/spylls/examples/si_LK.aff
FLAG num
SFX 246 Y 248
SFX 246 ා ෑවා  .
SFX 246 ා ෑවෙමි  .
SFX 246 ා ෑවෙමු  . 
SFX 246 ා ෑවෙහි  .
SFX 246 ා ෑවෙහු  . 
SFX 246 ා ෑවේය  .
SFX 246 ා ෑවාය  .
SFX 246 ා ෑවහ  .
SFX 246 ා ෑවෝය  .
SFX 246 ා ෑවාලු  .
SFX 246 ා ෑවේලු  .
SFX 246 ා ෑවහලු  .
SFX 246 ා ෑවෝලු  .
SFX 246 ා ෑවාවේ  .
SFX 246 ා ෑවදෙන්  .
SFX 246 ා ෑවාදෙන්  .
SFX 246 ා ෑවපුදෙන්  . 
SFX 246 ා ෑව්වා  .
SFX 246 ා ෑව්වෙමි  .
SFX 246 ා ෑව්වෙමු  . 
SFX 246 ා ෑව්වෙහි  .
SFX 246 ා ෑව්වෙහු  . 
SFX 246 ා ෑව්වේය  .
SFX 246 ා ෑව්වාය  .
SFX 246 ා ෑව්වහ  .
SFX 246 ා ෑව්වෝය  .
SFX 246 ා ෑව්වාලු  .
SFX 246 ා ෑව්වේලු  .
SFX 246 ා ෑව්වහලු  .
SFX 246 ා ෑව්වෝලු  .
SFX 246 ා ෑව්වාවේ  .
SFX 246 ා ෑව්වදෙන්  .
SFX 246 ා ෑව්වාදෙන්  .
SFX 246 ා ෑව්වපුදෙන්  . 
SFX 246 ා ෑමි  .
SFX 246 0 මි  .
SFX 246 ා ෑමු  .
SFX 246 0 මු  .
SFX 246 ා ෑහි  .
SFX 246 ා ෑහ  .
SFX 246 0 යි  .
SFX 246 0 ති  .
SFX 246 ා ෑවුණා .
SFX 246 ා ෑවුණෙමි .
SFX 246 ා ෑවුණෙමු .
SFX 246 ා ෑවුණෙහි .
SFX 246 ා ෑවුණෙහු .
SFX 246 ා ෑවුණේය .
SFX 246 ා ෑවිණ .
SFX 246 ා ෑවිණි .
SFX 246 ා ෑවුණි .
SFX 246 ා ෑවීය . 
SFX 246 ා ෑවුණාය .
SFX 246 ා ෑවුණෝය .
SFX 246 ා ෑවුණහ .
SFX 246 ා ෑවියහ .
SFX 246 ා ෑවුණාලු .
SFX 246 ා ෑවුණේලු .
SFX 246 ා ෑවුණහලු .
SFX 246 ා ෑවුණෝලු .
SFX 246 ා ෑවුණාවේ .
SFX 246 ා ෑවුණදෙන් .
SFX 246 ා ෑවුනා .
SFX 246 ා ෑවුනෙමි .
SFX 246 ා ෑවුනෙමු .
SFX 246 ා ෑවුනෙහි .
SFX 246 ා ෑවුනෙහු .
SFX 246 ා ෑවුනේය .
SFX 246 ා ෑවින .
SFX 246 ා ෑවිනි .
SFX 246 ා ෑවුනි .
SFX 246 ා ෑවුනාය .
SFX 246 ා ෑවුනහ .
SFX 246 ා ෑවුනෝය .
SFX 246 ා ෑවුනාලු .
SFX 246 ා ෑවුනේලු .
SFX 246 ා ෑවුනහලු .
SFX 246 ා ෑවුනෝලු .
SFX 246 ා ෑවුනාවේ .
SFX 246 ා ෑවුනදෙන් .
SFX 246 ා ෑවවුණා .
SFX 246 ා ෑවවුණෙමි .
SFX 246 ා ෑවවුණෙමු .
SFX 246 ා ෑවවුණෙහි .
SFX 246 ා ෑවවුණෙහු .
SFX 246 ා ෑවවුණේය .
SFX 246 ා ෑවවිණ .
SFX 246 ා ෑවවිණි .
SFX 246 ා ෑවවුණි .
SFX 246 ා ෑවවීය . 
SFX 246 ා ෑවවුණාය .
SFX 246 ා ෑවවුණෝය .
SFX 246 ා ෑවවුණහ .
SFX 246 ා ෑවවියහ .
SFX 246 ා ෑවවුණාලු .
SFX 246 ා ෑවවුණේලු .
SFX 246 ා ෑවවුණහලු .
SFX 246 ා ෑවවුණෝලු .
SFX 246 ා ෑවවුණාවේ .
SFX 246 ා ෑවවුණදෙන් .
SFX 246 ා ෑවවුනා .
SFX 246 ා ෑවවුනෙමි .
SFX 246 ා ෑවවුනෙමු .
SFX 246 ා ෑවවුනෙහි .
SFX 246 ා ෑවවුනෙහු .
SFX 246 ා ෑවවුනේය .
SFX 246 ා ෑවවින .
SFX 246 ා ෑවවිනි .
SFX 246 ා ෑවවුනි .
SFX 246 ා ෑවවුනාය .
SFX 246 ා ෑවවුනහ .
SFX 246 ා ෑවවුනෝය .
SFX 246 ා ෑවවුනාලු .
SFX 246 ා ෑවවුනේලු .
SFX 246 ා ෑවවුනහලු .
SFX 246 ා ෑවවුනෝලු .
SFX 246 ා ෑවවුනාවේ .
SFX 246 ා ෑවවුනදෙන් .
SFX 246 ා ෑවෙනවා .
SFX 246 ා ෑවෙමි .
SFX 246 ා ෑවෙන්නෙමි .
SFX 246 ා ෑවෙමු .
SFX 246 ා ෑවෙන්නෙමු .
SFX 246 ා ෑවෙහි .
SFX 246 ා ෑවෙන්නෙහි .
SFX 246 ා ෑවෙහු .
SFX 246 ා ෑවෙන්නෙහු .
SFX 246 ා ෑවෙන්නේය .
SFX 246 ා ෑවෙන්නීය .
SFX 246 ා ෑවෙන්නාය .
SFX 246 ා ෑවෙති .
SFX 246 ා ෑවෙන්නෝය .
SFX 246 ා ෑවෙන්න .
SFX 246 ා ෑවෙව .
SFX 246 ා ෑවෙනු .
SFX 246 ා ෑවෙපිය .
SFX 246 ා ෑවොපිය .
SFX 246 ා ෑවෙපන් .
SFX 246 ා ෑවොපන් .
SFX 246 ා ෑවෙව් .
SFX 246 ා ෑවෙපියව් .
SFX 246 ා ෑවොපියව් .
SFX 246 ා ෑවෙපල්ලා .
SFX 246 ා ෑවොපල්ලා .
SFX 246 ා ෑවෙනවාලා .
SFX 246 ා ෑවෙයිලු .
SFX 246 ා ෑවෙන්නේලු .
SFX 246 ා ෑවෙතිලු .
SFX 246 ා ෑවෙන්නෝලු .
SFX 246 ා ෑවෙද්දෙන් .
SFX 246 ා ෑවෙපුවාවේ .
SFX 246 ා ෑවොපුවාවේ .
SFX 246 ා ෑවෙපුදෙන් .
SFX 246 ා ෑවොපුදෙන් .
SFX 246 ා ෑවොවි .
SFX 246 ා ෑවෙේවි .
SFX 246 ා ෑවවෙනවා .
SFX 246 ා ෑවවෙමි .
SFX 246 ා ෑවවෙන්නෙමි .
SFX 246 ා ෑවවෙමු .
SFX 246 ා ෑවවෙන්නෙමු .
SFX 246 ා ෑවවෙහි .
SFX 246 ා ෑවවෙන්නෙහි .
SFX 246 ා ෑවවෙහු .
SFX 246 ා ෑවවෙන්නෙහු .
SFX 246 ා ෑවවෙන්නේය .
SFX 246 ා ෑවවෙන්නීය .
SFX 246 ා ෑවවෙන්නාය .
SFX 246 ා ෑවවෙති .
SFX 246 ා ෑවවෙන්නෝය .
SFX 246 ා ෑවවෙන්න .
SFX 246 ා ෑවවෙව .
SFX 246 ා ෑවවෙනු .
SFX 246 ා ෑවවෙපිය .
SFX 246 ා ෑවවොපිය .
SFX 246 ා ෑවවෙපන් .
SFX 246 ා ෑවවොපන් .
SFX 246 ා ෑවවෙව් .
SFX 246 ා ෑවවෙපියව් .
SFX 246 ා ෑවවොපියව් .
SFX 246 ා ෑවවෙපල්ලා .
SFX 246 ා ෑවවොපල්ලා .
SFX 246 ා ෑවවෙනවාලා .
SFX 246 ා ෑවවෙයිලු .
SFX 246 ා ෑවවෙන්නේලු .
SFX 246 ා ෑවවෙතිලු .
SFX 246 ා ෑවවෙන්නෝලු .
SFX 246 ා ෑවවෙද්දෙන් .
SFX 246 ා ෑවවෙපුවාවේ .
SFX 246 ා ෑවවොපුවාවේ .
SFX 246 ා ෑවවෙපුදෙන් .
SFX 246 ා ෑවවොපුදෙන් .
SFX 246 ා ෑවවොවි .
SFX 246 ා ෑවවෙේවි .
SFX 246 ා ෑවෙන .
SFX 246 ා ෑවෙනා .
SFX 246 ා ෑවවෙන .
SFX 246 ා ෑවවෙනා .
SFX 246 ා ෑවූ .
SFX 246 ා ෑවුණ .
SFX 246 ා ෑවුණු .
SFX 246 ා ෑවිච්ච .
SFX 246 ා ෑවවූ .
SFX 246 ා ෑවෙව්ව .
SFX 246 ා ෑවවුණු .
SFX 246 ා ෑවවෙව්ව .
SFX 246 ා ෑවී .
SFX 246 ා ෑවිලා .
SFX 246 ා ෑවවී .
SFX 246 ා ෑවවිලා .
SFX 246 ා ෑවෙමින් .
SFX 246 ා ෑවවෙමින් .
SFX 246 ා ෑවෙත්ම .
SFX 246 ා ෑවවෙත්ම .
SFX 246 ා ෑවෙන්න .
SFX 246 ා ෑවෙන්ට .
SFX 246 ා ෑවෙන්නට .
SFX 246 ා ෑවීමට .	
SFX 246 ා ෑවවෙන්න  .
SFX 246 ා ෑවවෙන්ට  .
SFX 246 ා ෑවවෙන්නට  .
SFX 246 ා ෑවවීමට .	
SFX 246 ා ෑවිය .
SFX 246 ා ෑවවිය .
SFX 246 ා ෑවෙද්දී .
SFX 246 ා ෑවෙත්දී .
SFX 246 ා ෑවවෙද්දී .
SFX 246 ා ෑවවෙත්දී .
SFX 246 ා ෑවුවොත් .
SFX 246 ා ෑවුවොතින් .
SFX 246 ා ෑවෙතොත් .
SFX 246 ා ෑවුණොත් .
SFX 246 ා ෑවුණොතින් .
SFX 246 ා ෑවෙව්වොත් .
SFX 246 ා ෑවෙව්වොතින් .
SFX 246 ා ෑවවෙතොත් .
SFX 246 ා ෑවවුණොත් .
SFX 246 ා ෑවවුණොතින් .
SFX 246 ා ෑවුවත් .
SFX 246 ා ෑවෙතත් .
SFX 246 ා ෑවුණත් .
SFX 246 ා ෑවෙව්වත් .
SFX 246 ා ෑවවෙතත් .
SFX 246 ා ෑවවුණත් .
SFX 246 ා ෑ .
SFX 246 ා ෑව .
SFX 246 0 පු .
SFX 246 0 ලා .

SFX 247 Y 4 
SFX 247 0   . 
SFX 247 0 පු  .
SFX 247 0 ූ  . 
SFX 247 0 ිලා .

SFX 248 Y 29
SFX 248 0 ෙන  . 
SFX 248 0 ෙනා  .
SFX 248 0 වෙන  .
SFX 248 0 වෙනා  . 
SFX 248 0 ුණ  . 
SFX 248 0 ුණු  . 
SFX 248 0 ිච්ච  .
SFX 248 0 වුණු  .
SFX 248 0 ිලා  .
SFX 248 0 වී  .
SFX 248 0 විලා  .
SFX 248 0 ී  .
SFX 248 0 ූ  .
SFX 248 0 ්ව  .
SFX 248 0 ෙමින්  . 
SFX 248 0 වෙමින්  .
SFX 248 0 ෙත්ම  .
SFX 248 0 ෙමින්  .
SFX 248 0 වෙත්ම  .
SFX 248 0 ෙන්න  .
SFX 248 0 ෙන්නට  .
SFX 248 0 ීමට  .
SFX 248 0 ෙත්  .
SFX 248 0 ෙද්දී  .
SFX 248 0 වෙද්දී  .
SFX 248 0 ෙතොත්  .
SFX 248 0 ෙතත්  .
SFX 248 0 ුණොත්  .
SFX 248 0 ුණත්  .

SFX 249 Y 6
SFX 249 0 නා  . 
SFX 249 0 පු  .
SFX 249 0 ා  .
SFX 249 0 මින්  . 
SFX 249 0 ත්ම  . 
SFX 249 0 ද්දී  . 

SFX 250 Y 41
SFX 250 0 නවා  . 
SFX 250 0 මි  .
SFX 250 0 න්නෙමි  .
SFX 250 0 මු  . 
SFX 250 0 න්නෙමු  . 
SFX 250 0 හි  . 
SFX 250 0 න්නෙහි  . 
SFX 250 0 හු  .
SFX 250 0 න්නෙහු  .
SFX 250 0 න්නේය  . 
SFX 250 0 න්නීය  . 
SFX 250 0 න්නාය  . 
SFX 250 0 ති  .
SFX 250 0 න්නෝය  .
SFX 250 0 න්න  . 
SFX 250 0 ව  . 
SFX 250 0 නු  . 
SFX 250 0 පිය  . 
SFX 250 0 පන්  .
SFX 250 0 ව්  .
SFX 250 0 පියව්  . 
SFX 250 0 පල්ලා  . 
SFX 250 0 නවාලා  .
SFX 250 0 යිලු  . 
SFX 250 0 න්නේලු  . 
SFX 250 0 තිලු  . 
SFX 250 0 න්නෝලු  . 
SFX 250 0 ද්දෙන්  .
SFX 250 0 පුවාවේ  .
SFX 250 0 පුදෙන්  . 
SFX 250 0 ණෙමි  . 
SFX 250 0 ණෙමු  . 
SFX 250 0 ණෙහි  . 
SFX 250 0 ණෙහු  . 
SFX 250 0 ාපිය  .
SFX 250 0 ාපන්  .
SFX 250 0 ාපියව්  .
SFX 250 0 ාපල්ලා  .
SFX 250 0 ාපුවාවේ  .
SFX 250 0 ාපුදෙන්  .
SFX 250 0 ාවි  .

SFX 251 Y 33
SFX 251 0 ුණේය  . 
SFX 251 0 ුණි  .
SFX 251 0 ුණාය  .
SFX 251 0 ුණෝය  . 
SFX 251 0 ුණහ  . 
SFX 251 0 ුණාලු  . 
SFX 251 0 ුණේලු  . 
SFX 251 0 ුණහලු  . 
SFX 251 0 ුණෝලු  . 
SFX 251 0 ුණාවේ  . 
SFX 251 0 ුණදෙන්  . 
SFX 251 0 ුනා  . 
SFX 251 0 ුනෙමි  . 
SFX 251 0 ුනෙමු  . 
SFX 251 0 ුනෙහි  . 
SFX 251 0 ුනෙහු  . 
SFX 251 0 ුනේය  . 
SFX 251 0 ුනි  . 
SFX 251 0 ුනාය  . 
SFX 251 0 ුනහ  . 
SFX 251 0 ුනෝය  . 
SFX 251 0 ුනාලු  . 
SFX 251 0 ුනේලු  . 
SFX 251 0 ුනහලු  . 
SFX 251 0 ුනෝලු  . 
SFX 251 0 ුනාවේ  . 
SFX 251 0 ුනදෙන්  . 
SFX 251 0 ිණ  . 
SFX 251 0 ිණි  . 
SFX 251 0 ියහ  . 
SFX 251 0 ින  . 
SFX 251 0 ිනි  . 
SFX 251 0 ීය  . 

SFX 270 Y 1
SFX 270 0 ගේ .

SFX 271 Y 1
SFX 271 0 ක් .

SFX 300 Y 3
SFX 300 0   .
SFX 300 0 ව .
SFX 300 0 වත් .
SFX 301 Y 1	
SFX 301 0 ෙන් .
SFX 302 Y 1	
SFX 302 0 ට .
SFX 303 Y 1	
SFX 303 0   .   
SFX 304 Y 1	
SFX 304 0 ින් .

SFX 350 Y 10	
SFX 350 0 . .
SFX 350 0 , .
SFX 350 0 \ .
SFX 350 0 ! .
SFX 350 0 ” .
SFX 350 0 ‘ .
SFX 350 0 ' .
SFX 350 0 : .
SFX 350 0 ; .
SFX 350 0 } .

PFX 351 Y 5	
PFX 351 0 { .
PFX 351 0 # .
PFX 351 0 “ .
PFX 351 0 ' .
PFX 351 0 @ .
